臺灣桃園地方法院刑事判決
                                      111年度易字第472號
公  訴  人  臺灣桃園地方檢察署檢察官
被      告  陳晋宗



上列被告因毀損案件，經檢察官聲請簡易判決處刑（111年度偵
字第1365號），本院簡易庭認不宜以簡易判決處刑，移送適用通
常訴訟程序審理，判決如下：
    主  文
本件公訴不受理。
    理  由
一、公訴意旨如聲請簡易判決處刑書所載（如附件）。
二、按告訴乃論之罪，告訴人於第一審辯論終結前得撤回其告訴
    ；告訴經撤回者，應諭知不受理之判決；不受理之判決，得
    不經言詞辯論為之，刑事訴訟法第238 條第1 項、第303 條
    第3 款、第307 條分別定有明文。查本件告訴人陳明德告訴
    被告陳晋宗毀損案件，起訴書認被告係觸犯刑法第354 條之
    罪，依同法第357 條規定，須告訴乃論。茲據告訴人具狀撤
    回告訴，此有刑事撤回告訴狀在卷可按，依照首開說明，本
    件爰不經言詞辯論，逕諭知不受理之判決。
三、據上論斷，應依刑事訴訟法第452 條、第284條之1、第303 
    條第3 款、第307 條，判決如主文。
中　　華　　民　　國　　111 　年　　5 　　月　　18　　日
                  刑事第二庭法  官　劉家祥
以上正本證明與原本無異。
如不服本判決應於收受判決後20日內向本院提出上訴書狀，並應
敘述具體理由。其未敘述上訴理由者，應於上訴期間屆滿後20日
內向本院補提理由書(均須按他造當事人之人數附繕本)「切勿逕
送上級法院」。 
　　　　　　　　　　　　　　書記官　劉霜潔
中　　華　　民　　國　　111 　年　　5 　　月　　19　　日
附件：
臺灣桃園地方檢察署檢察官聲請簡易判決處刑書　
                                     111年度偵字第1365號
　　被　　　告　陳晋宗  男　62歲（民國00年0月00日生）
　　　　　　　　　　　　住○○市○○區○○路0段0號
　　　　　　　　　　　　居桃園市○○區○居街00號8樓
　　　　　　　　　　　　國民身分證統一編號：Z000000000號
上列被告因毀棄損壞案件，業經偵查終結，認宜聲請以簡易判決
處刑，茲將犯罪事實及證據並所犯法條分敘如下：
　　　　犯罪事實
一、陳晋宗與陳明德為親戚暨鄰居關係，陳晋宗竟基於毀棄損壞
    之犯意，於民國110年9月28日晚間8時12分許，在桃園市○○
    區○○路0段0號之2人家族共有房地內，持竹子破壞陳明德裝
    設於上開房地之2支監視器鏡頭，致令該2支監視器鏡頭毀損
    不堪使用，足以生損害於陳明德。
二、案經陳明德訴由桃園市政府警察局大溪分局報告偵辦。
　　　　證據並所犯法條
一、詢據被告陳晋宗對於上開犯罪事實坦承不諱，及告訴人陳明
    德於警詢時及偵查中指訴綦詳，並有監視器翻拍照片3張、
    現場照片4張及修理費用計新臺幣3萬8,000元之單據1紙可資
    佐證，是被告犯嫌應堪認定。
二、核被告所為，係犯刑法第354條之毀棄損壞罪嫌。
三、至告訴意旨另認被告於上開時間、地點，亦有毀損6支監視
    器鏡頭等情，然被告於偵查中辯稱：伊跟告訴人的房間共用
    一個走道，因為有2個監視器是對著伊門口外面的走道，伊
    去上廁所都要經過，伊覺得遭到監視，才用竹子破壞這2支
    監視器，伊並未破壞另6支監視器，也不知道是何人破壞等
    語。觀諸卷附告訴人提供之監視器翻拍照片，除錄影到被告
    於案發當晚有出現在現場外，未見被告之毀損犯行，另參以
    本署當庭勘驗告訴人所庭呈之光碟1片，亦無被告有破壞監
    視器之犯行，有本署111年1月13日詢問筆錄附卷足憑，則告
    訴人所指訴之情節究否真實，尚值研求。徵之告訴人當庭自
    承：其實被告人很好，不是故意要破壞，伊合理懷疑被告身
    高可以搆到那6支監視器，被告應該只是將監視器畫面移開
    ，被告常常將畫面移開，這樣有可能讓監視器壞掉等語。是
    以，綜上查證，實難認被告有故意毀損上開6支監視器之犯
    意及犯行，此部分應循民事途徑處理，惟此部分如成立犯罪
    ，與上開聲請簡易判決處刑部分之基本事實同一，應為聲請
    簡易判決處刑效力所及，爰不另為不起訴之處分，附此敘明
    。
四、依刑事訴訟法第451條第1項聲請逕以簡易判決處刑。
　　此    致
臺灣桃園地方法院
中　　華　　民　　國　 111　　年　　2 　　月　　25　　日
 　　　　　　　　　　　 　　　檢  察  官  楊挺宏
本件證明與原本無異
中　　華　　民　　國　 111　　年　　3 　　月　　8 　　日
                              書  記  官  范書銘
附記事項：
本件係依刑事訴訟法簡易程序辦理，法院簡易庭得不傳喚被告、
輔佐人、告訴人、告發人等出庭即以簡易判決處刑；被告、被害
人、告訴人等對告訴乃論案件如已達成民事和解而要撤回告訴或
對非告訴乃論案件認有受傳喚到庭陳述意見之必要時，請即另以
書狀向簡易法庭陳述或請求傳訊。
所犯法條：
中華民國刑法第354條
毀棄、損壞前二條以外之他人之物或致令不堪用，足以生損害於
公眾或他人者，處 2 年以下有期徒刑、拘役或 1 萬 5 千元以
下罰金。